# 非金融机构的借款的利息收入报表列式

提问人：michaelhtts 时间：2019-05-08 17:06:26
公司给非关联方借款，收取利息，根据《关于 2018 年度一般企业财务报表格式有关问题的解读》相关的利息收入目前是否应该计入到财务费用-利息收入中而不再是其他业务收入，并且现金流属于投资活动？

回答人：chenyiwei
如果企业执行的是 2006 版的收入准则，则可以这样理解。
如果企业已经执行 2017 年修订后的收入准则，则从字面意思看，因为新收入准则下，利息收入是由金融工具准则而不是收入准则规范的，所以不是“根据《企业会计准则第 14 号——收入》的相关规定确认的利息收入”，相应地，在新准则下，列报为其他业务收入更合适。

提问人：michaelhtts 时间：2019-05-09 09:39:56
那这样说的话，银行存款也是金融工具，如果适用新收入准则，其利息收入也要放在其他业务收入么？感觉不大对吧

回答人：chenyiwei
理论上也是（IFRS 下就是列入other income）。但因为金额较小，所以一般也就列入 “财务费用——利息收入” 了。